【裁判字號】    92,訴,1879
【裁判日期】    920819
【裁判案由】    毒品危害防制條例
【裁判全文】
臺灣高雄地方法院刑事判決                        九十二年度訴字第一八七九號
    公  訴  人  臺灣高雄地方法院檢察署檢察官
    被      告  甲○○
右列被告因違反毒品危害防制條例案件，經檢察官提起公訴（九十二年度毒偵緝字第
四三一號），本院判決如左：
    主  文
甲○○連續施用第一級毒品，處有期徒刑拾月。又施用第二級毒品，處有期徒刑捌月
。應執行有期徒刑壹年肆月。
    事  實
一、甲○○前因施用毒品案件，經本院以九十年度毒聲字第六五四五號裁定送觀察、
    勒戒，認無繼續施用毒品之傾向，由臺灣高雄地方法院檢察署檢察官於民國九十
    年十一月九日以九十年度毒偵字第四八八四號不起訴處分確定。詎仍不知悔悟，
    又基於施用第一級毒品之概括犯意，自九十一年十一月十七日上午三時二十分許
    回溯二十四小時內某時起至九十二年一月一日下午四時五十五分許回溯二十四小
    時內某時止，連續在高雄市鼓山區○○○路五一巷五七弄二八號住處施用第一級
    毒品海洛因二次，及於九十二年一月一日下午四時五十五分許回溯二十四小時內
    某時，在不詳地點施用第二級毒品安非他命一次，並先於九十一年十一月十七日
    上午一時三十分許，在高雄市○○區○○路與莒光街口為警查獲，嗣於九十二年
    一月一日下午三時三十分許，又於高雄市鼓山區○○○路五一巷五七弄二八號住
    處為警查獲，經本院九十二年度毒聲字第二六七號裁定送臺灣高雄看守所附設勒
    戒處所觀察、勒戒後，認有繼續施用毒品之傾向。
二、案經高雄市政府警察局及高雄市政府警察局鼓山分局報請臺灣高雄地方法院檢察
    署檢察官偵查起訴。
    理  由
一、訊據被告甲○○對於右揭連續施用第一級毒品海洛因之事實坦承不諱，惟否認有
    施用第二級毒品安非他命犯行，辯稱：沒有吸過安非他命云云。經查右揭事實，
    有左列證據為證：
  (一)其於九十一年十一月十七日上午三時二十分許為警查獲時採集之尿液送驗後，檢
    驗結果載明被告尿液檢驗後呈嗎啡陽性反應，有高雄市政府衛生局九十一年十一
    月二十二日煙毒尿液檢驗成績書暨高雄市政府保安大隊嫌犯尿液採證檢驗對照表
    各一紙附卷可稽。
  (二)其於九十二年一月一日下午四時五十五分為警查獲時採集之尿液送驗後，檢驗結
    果載明被告尿液檢驗後呈甲基安非他命及嗎啡陽性反應，有高雄市立凱旋醫院九
    十二年一月二十二日煙毒尿液檢驗成績書暨高雄市政府警察局鼓山分局嫌犯尿液
    採證檢驗對照表各一紙附卷可稽。
  (三)又被告前因施用毒品案件，經本院以九十年度毒聲字第六五四五號裁定送觀察、
    勒戒，認無繼續施用毒品之傾向，由臺灣高雄地方法院檢察署檢察官於民國九十
    年十一月九日以九十年度毒偵字第四八八四號不起訴處分確定之事實，有臺灣高
    等法院被告全國前案紀錄表暨臺灣高雄地方法院檢察署刑案資料查註紀錄表附卷
    可參。
  (四)被告經本院九十二年度毒聲字第二六七號裁定送臺灣高雄看守所附設勒戒處所觀
    察、勒戒後，認有繼續施用毒品之傾向之事實，有本院九十二年度毒聲字第二六
    七號裁定及臺灣高雄看守所附設勒戒所九十二年七月十日高所坤戒勒字第一六五
    四號函各一件附卷可證。
  (五)綜上所述，被告所辯顯係卸責之詞，不足採信，本件事證明確，被告犯行已堪認
    定，應依法論科。
二、核被告所為，係犯毒品危害防制條例第十條第一項之施用第一級毒品罪及同條例
    第十條第二項之施用第二級毒品罪。其持有第一級毒品及第二級毒品後進而施用
    ，持有之低度行為均為施用毒品之高度行為所吸收，不另論罪。被告先後二次施
    用第一級毒品海洛因之行為，時間緊接、方法相同，觸犯構成要件相同之罪名，
    顯係基於概括犯意為之，為連續犯，應依刑法第五十六條之規定，以一罪論，並
    加重其刑。又被告所犯上開二罪間，犯意各別，罪名互殊，應予分論併罰。爰審
    酌被告前已有施用毒品之犯行，並經觀察勒戒，有臺灣高等法院被告全國前案查
    註紀錄表可稽，猶不知悔改，一再施用毒品，顯見其不知警惕，意志不堅，惟姑
    念其犯罪後坦承部分犯行，及施用毒品亦為自我戕害行為，並未危害他人等一切
    情狀，分別量處如主文所示之刑，並定應執行刑。
三、至檢察官移送併辦部分（九十二年度毒偵字第四六四四號），因其指稱被告所涉
    施用第一級毒品罪犯行時間係在九十二年六月二十四日下午三時三十分回溯二十
    四小時內某時，而經起訴部分犯行時間則為自九十一年十一月十七日上午三時二
    十分許回溯二十四小時內某時起至九十二年一月一日下午四時五十五分許回溯二
    十四小時內某時止，二者時間相隔將近半年，時間並非密接，難認被告係基於概
    括犯意為之，應非連續犯，與本件論罪科刑部分，並無裁判上一罪之審判不可分
    之關係，本院自無審究餘地，應由檢察官另行偵查，附此敘明。
據上論斷，應依刑事訴訟法第二百九十九條第一項前段，毒品危害防制條例第十條第
一項、第二項、刑法第十一條、第五十六條、第五十一條第五款，判決如主文。
本案經檢察官郭武義到庭執行職務。
中      華      民      國    九十二    年      八      月     十九     日
                                  臺灣高雄地方法院刑事第四庭
                                      法  官  陳業鑫
右正本證明與原本無異。
如不服本判決，應於判決送達後十日內，向本院提出上訴狀。
                                      書記官  陳素徵
中      華      民      國    九十二    年      八      月    二十一    日
附錄本判決論罪條文
毒品危害防制條例第十條
施用第一級毒品者，處六月以上五年以下有期徒刑。
施用第二級毒品者，處三年以下有期徒刑。


司法院資訊處製作；財團法人民間司法改革基金會備份。
